臺灣臺南地方法院刑事判決
110年度訴字第1261號
公  訴  人  臺灣臺南地方檢察署檢察官
被      告  蔡宸緯



選任辯護人  曾邑倫律師(法扶律師)      
上列被告因違反毒品危害防制條例案件，經檢察官提起公訴（11
0年度偵字第24617號），本院判決如下：
    主  文
蔡宸緯犯如附表編號一至二所示之罪，均累犯，各處如附表編號
一至二所示之宣告刑及沒收，應執行有期徒刑伍年陸月。沒收部
分併執行之。
    事  實
一、蔡宸緯明知甲基安非他命係毒品危害防制條例第2條第2項第
    2款所列管之第二級毒品，不得持有、販賣，竟分別為下列
    犯行：
  ㈠蔡宸緯基於販賣第二級毒品甲基安非他命以營利之犯意，以
　  APPLE手機門號0000000000號內之通訊軟體LINE，作為對外
    聯繫販賣毒品之工具，並於民國109年11月16日15時許，在
    臺南市○○區00鄰○○路0段000巷00號其住處內，販賣價值新臺
    幣（下同）2000元之第二級毒品甲基安非他命1包予蔡健瑋1
    次（即附表編號一）。
  ㈡蔡宸緯基於販賣第二級毒品甲基安非他命以營利之犯意，以
　  上開手機門號內之交友軟體Grindr作為對外聯繫販賣毒品之
　  工具，於109年12月12日上午11時32分許，在上開住處內，
　  販賣價值500元之第二級毒品甲基安非他命1包予蔡明錡1次
　  （即附表編號二）。嗣經警於110年1月26日16時25分許，查
    獲蔡健瑋涉施用用毒品案件後，始循線而查獲上情。
二、案經臺南市政府警察局佳里分局移送臺灣臺南地方檢察署檢
　  察官偵查起訴。
    理  由
壹、程序部分（證據能力之認定）：
    本案下列所引之供述證據，檢察官、被告蔡宸緯及其辯護人
    於本院依法調查上開證據之過程中，均已明瞭其內容而足以
    判斷有無刑事訴訟法第159 條第1 項不得為證據之情事，於
    本院準備程序及本案言詞辯論程序就相關事證之證據能力，
    均同意作為本案證據，本院審酌該等證據作成時之情況，並
    無違法取證或其他瑕疵，認為適於作為本案認定事實之依據
    ，並經本院於審理期日依法踐行調查證據程序，該等供述證
    據自得為本案之證據使用；其餘引用之書證等非供述證據，
    亦與本案犯罪待證事實具有證據關聯性，無證據證明有何違
    法取證之情事，且經本院提示調查，亦得為本案之證據使用
    ，合先敘明。
貳、實體部分（本院認定犯罪事實所憑之證據及理由）：
一、上開犯罪事實，業據被告蔡宸緯於警詢、偵查及本院準備程
    序、審理時坦承不諱；復有證人蔡健瑋及蔡明錡於警詢時之
    證述（見警卷頁15至19、頁23至26）、監視器翻翻照片11張
    （見警卷頁29至39）、指認照片1 張（見警卷頁41）及監視
    器翻拍照片6 張（見警卷頁43至47）在卷可參，足認被告前
    揭任意性自白有相當之證據可資補強，堪可採信。
二、按販賣毒品係違法行為，非可公然為之，且有其獨特之販售
    通路及管道，復無公定價格，販賣者除可調高毒品之取得價
    格後，再以賣出方式賺取價差獲利，或自行取用部分施用外
    ，亦可以同一價格賣出，但藉由稀釋毒品純度或減少毒品份
    量等方式，從中賺取量差以獲得利益。每次買賣之價量，可
    能隨時依雙方關係深淺、資力、需求量及對行情之認知、毒
    品純度、來源是否充裕、查緝鬆嚴、購買者被查獲時供述購
    買對象之可能風險評估等，而異其標準，非可一概而論。而
    第二級毒品安非他命為政府嚴予查緝之違禁物，販賣者刑責
    甚重，如無利可圖，衡情應無甘冒遭查獲移送法辦之風險，
    而無端將毒品交付他人之理。本件被告就其販賣甲基安非他
    命予蔡健瑋及蔡明錡之行為，倘非有利可圖，被告殊無甘冒
    遭查獲、重罰之極大風險，從事交易毒品之理。被告於審理
    時亦自承可免費施用，是被告有藉由販賣甲基安非他命牟利
    之營利意圖無疑。
參、論罪科刑
一、論罪部分：
    核被告就附表編號一、二所為，係犯毒品危害防制條例第4條第2項販賣第二級毒品罪。被告於販賣毒品甲基安非他命前，其持有毒品甲基安非他命之低度行為，均分別為該次販賣之高度行為所吸收，不另論罪。被告就附表編號一至二所示共2次犯行，犯意各別，行為有異，應分論併罰。
二、刑之加重、減輕事由:
  ㈠累犯之加重：
　  被告前於109年間因施用第二級毒品案件，經本院109年度簡
　  字第936號判決處有期徒刑2月確定，於109年6月24日易科罰
　　金執行完畢，有臺灣高等法院被告前案紀錄表1份在卷可按
    ，其受有期徒刑執行完畢後，5年以內故意再犯本件有期徒
    刑以上之罪，為累犯，應依刑法第47條第1項規定加重其刑
    。至司法院釋字第775號解釋，依解釋文及理由之意旨，係
    指構成累犯者，不分情節，一律加重最低本刑，於不符合刑
    法第59條所定要件之情形下，致生行為人所受之刑罰超過其
    所應負擔罪責之個案，不符罪刑相當原則、比例原則。於此
    範圍內，在修正前，為避免發生上述罪刑不相當之情形，法
    院就該個案應裁量是否加重最低本刑；依此，該解釋係指個
    案應量處最低法定刑、又無法適用刑法第59條在內減輕規定
    之情形，法院應依此解釋意旨裁量不予加重最低本刑（最高
    法院108年度台上字第338號、第976 號、第1941號判決意旨
    參照）。查本案依被告構成累犯及犯罪之情節，並無上開情
    事，均有累犯加重其刑規定之適用，併此敘明。
  ㈡自白之減刑：
　　被告就附表編號一至二所示之販賣第二級毒品犯行，於偵查
    及審判中皆自白不諱，均適用毒品危害防制條例第17條第2
    項之規定減輕其刑，並依法先加後減。
　㈢供出上游之減刑：
　　被告供稱其販予蔡明錡之第二級毒品甲基安非他命係向上游
    郭尚霖購買等情，有臺南市政府警察局佳里分局111年1月27
    日南市警佳偵字第1110063521號函暨檢送郭尚霖刑事案件報
    告書（見院卷頁65至69）、臺灣臺南地方檢察署南檢文術11
    0偵16019字第1119012818號函（見院卷頁71至75）在卷可稽
    ，是本案被告已供述其販賣予蔡明錡之第二級毒品來源（即
    附表編號二部分），並因此查獲，就附表編號二部分，爰依
    毒品危害防制條例第17條第1項規定遞減輕其刑。　
三、爰審酌被告知悉甲基安非他命均戕害人體身心健康之鉅，且
    販賣毒品之行為，向為政府所嚴厲查禁，其前已因販毒經查
    獲，竟不思改過遷善；審酌本案犯行肇生他人施用毒品之來
    源，不僅戕害國民身心健康，亦滋生其他犯罪可能；惟念被
    告尚有悔意，犯後態度良好，兼衡被告2次販賣毒品之數量
    、犯罪所得非鉅，暨被告自述高中畢業、入監前在群創科技
    擔任技術員、未婚，無小孩，與奶奶同住，核其智識程度、
    工作、家庭生活狀況一切情狀，分別量處如主文所示之刑，
    並定其應執行之刑，以示懲儆。
四、沒收
  ㈠關於本案犯罪工具：
    扣案之APPLE廠牌行動電話1支（序號：000000000000000）
    及內搭之0000000000門號SIM卡1枚，係被告所有供其販毒聯
    絡使用，業據被告供明在卷（見本院110號訴字第525號卷第
    227頁），應依毒品危害防制條例第19條第1項規定宣告沒收
    之。
  ㈡關於本案犯罪所得：
    犯罪所得，屬於犯罪行為人者，沒收之，刑法第38條之1 第
    1 項前段定有明文。又犯罪所得沒收之目的在於消除行為人
    或第三人的不法獲利，具有類似不當得利之衡平措施性質，
    且任何人均不得坐享犯罪所得，犯罪行為人投入犯罪之成本
    不值得保護，故而販賣毒品所得無論成本若干或利潤多少，
    均應全部諭知沒收（最高法院106 年度台上字第439 號判決
    意旨參照）。被告本件如附表編號一至二所示之販賣第二級
    毒品犯行已實際取得如附表各該編號所示之現金，據被告及
    各販毒對象供證明確，為被告之犯罪所得，均應依前開規定
    宣告沒收，於全部或一部不能沒收或不宜執行沒收時，併依
    同法條第3 項規定，追徵其價額。
據上論斷，應依刑事訴訟法第299 條第1 項前段（本件依刑事判
決精簡原則，僅記載程序法條文），判決如主文。　　
本案經檢察官莊立鈞提起公訴，檢察官林容萱到庭執行職務。
中　　華　　民　　國　　111 　年　　3 　　月　　31　　日
　　　　　　　 刑事第四庭  審判長法  官  陳本良
　　　　　　　 
　　　　　　                     法　官　王鍾湄
　　
                                 法  官  張  菁
以上正本證明與原本無異。
如不服本判決應於收受本判決後20日內向本院提出上訴書狀，並
應敘述具體理由。其未敘述上訴理由者，應於上訴期間屆滿後20
日內向本院補提理由書狀（均須按他造當事人之人數附繕本）「
切勿逕送上級法院」。 
　　　　　　　　　　　　　　　　 書記官　蔡佳玲
中　　華　　民　　國　　111 　年　　3 　　月　　31　　日
附錄本案所犯法條全文 
毒品危害防制條例第4條
製造、運輸、販賣第一級毒品者，處死刑或無期徒刑；處無期徒
刑者，得併科新臺幣 3 千萬元以下罰金。
製造、運輸、販賣第二級毒品者，處無期徒刑或 10 年以上有期
徒刑，得併科新臺幣 1 千 5 百萬元以下罰金。
製造、運輸、販賣第三級毒品者，處 7 年以上有期徒刑，得併
科新臺幣 1 千萬元以下罰金。
製造、運輸、販賣第四級毒品者，處 5 年以上 12 年以下有期
徒刑，得併科新臺幣 5 百萬元以下罰金。
製造、運輸、販賣專供製造或施用毒品之器具者，處 1 年以上
7 年以下有期徒刑，得併科新臺幣 1 百 50 萬元以下罰金。
前五項之未遂犯罰之。　　　　　　　　　　　　　　　　 
附表：
編號 時間 地點 交易金額 （新臺幣） 毒品種類及數量 購買者 罪刑及沒收 一 109年11月16日15時許 臺南市○○區○○路0段000巷00號 第二級毒品甲基安非他命1包2,000元  蔡建瑋 蔡宸緯販賣第二級毒品，累犯，處有期徒刑伍年參月。 扣案之APPLE廠牌行動電話壹支（序號：000000000000000，含0000000000門號SIM卡壹枚）沒收。 未扣案犯罪所得新臺幣貳仟元沒收，於全部或一部不能沒收或不宜執行沒收時，追徵其價額。 二 109年12月12日11時32分許 （同上） 第二級毒品甲基安非他命1包500元 蔡明錡 蔡宸緯販賣第二級毒品，累犯，處有期徒刑貳年陸月。 扣案之APPLE廠牌行動電話壹支（序號：000000000000000，含0000000000門號SIM卡壹枚）沒收。 未扣案犯罪所得新臺幣伍佰元沒收，於全部或一部不能沒收或不宜執行沒收時，追徵其價額。